【裁判字號】    90,易緝,21
【裁判日期】    900321
【裁判案由】    詐欺
【裁判全文】
臺灣臺南地方法院刑事判決              九十年度易緝字第二一號
    公  訴  人  臺灣臺南地方法院檢察署檢察官
    被      告  甲○○
右列被告因詐欺案件，經檢察官提起公訴 (八十八年度偵字第五二九五號），本院判
決如左：
    主  文
甲○○共同連續意圖為自己不法之所有，以詐術使人將本人之物交付，處有期徒刑
月，如易科罰金，以佰元折算壹日。
    事  實
一、甲○○與蔣永傑（已另行判處有期徒刑三月）及自稱吳承洲之不詳年籍、住所男
    子，共同基於意圖為自己不法所有之意思聯絡，並基於概括犯意，於民國（下同
    ）八十七年十間，由甲○○將其在台南市海佃郵局所設000000－0號帳冊
    存摺、提款卡交與蔣永傑並告知密碼。蔣永傑再將甲○○之存摺、提款卡及密碼
    轉給吳承洲，並將自己之身份證交給吳承洲，得款新台幣（下同）二萬元後，將
    其中一萬分分給甲○○。吳承洲取得上述資料後，即於八十七年十一月三十日，
    以蔣永傑之名義向中華電信公司申請0000000號電話。並於八十八年一月
    四日，在更生日報第十六版，刊登「陳代書、二十萬月付一０三三×二四個月、
    電話0000000號」等廣告。乙○○見該廣告後，欲借二十萬元，乃打電話
    聯絡。接聰電話之不詳姓名人，即先後多次以需先匯借款一成、律師費、保證金
    等理由，要求乙○○先匯款。乙○○不知其詐，依其指示於八十八年一月五日，
    分別匯貳萬零陸佰陸拾陸元、貳萬伍仟元入甲○○上述帳戶。翌日又匯入萬元
    。嗣後迄未收到借款始知受騙。
二、案經台南市警察局第三分局報告台灣台南地方法院檢察署檢察官偵查起訴。
    理  由
一、訊據被告甲○○，坦承提供其存摺、提款卡、密碼予共同被告蔣永傑轉交給吳承
    洲，並分得一萬元之事實，核與蔣永傑所供情節相符。雖被告甲○○否認共同詐
    欺，辯稱：以後的事伊不知道云云。然查右開犯罪事實，迭據被害人乙○○於警
    訊及檢察官偵查中指證綦詳，並有卷附郵政國內匯款執據、市內電話業務申請書
    及更生日報可稽。被告甲○○若非共謀詐欺，豈有提供其存摺、提款卡及密碼予
    人使用，並獲得好處之理﹖是所辯顯係卸責之詞，不足採信，其犯行堪予認定。
二、核被告甲○○所為，係犯刑法第三百三十九條第一項之詐欺取財罪。其與蔣永傑
    及自稱吳承洲之不詳年籍、住所男子間，有犯意聯絡，及行為之分擔，為共同正
    犯。渠等多次詐取乙○○之金錢，時間緊接，犯意概括，犯罪構成要件相同，應
    依連續犯規定論以一罪而加重其刑、爰審酌其犯罪之一切情狀，量處如主文所示
    之刑。查上開之罪，最重本刑為五年以下有期徒刑，被告行為後刑法第四十一條
    經修正並經總統於九十年一月十日公布施行，上開之罪係在刑法該修正條文得以
    科罰金之列，應依刑法第二條第一項前段之規定，適用修正後刑法第四十一條第
    一項前段，而諭知有期徒刑易科罰金之折算標準。
據上論斷，應依刑事訴訟法第二百九十九條第一項前段、刑法第二十八條、第五十六
條、第三百三十九條第一項、第二條第一項前段、第四十一條第一項前段，罰金罰鍰
提高標準條例第一條前段、第二條，判決如主文。
本案經檢察官盧駿道到庭執行職務。
中    華    民    國      九  十     年      三     月       廿一       日
                              臺灣臺南地方法院刑事第三庭
                                          法      官   蘇  孫  波
右正本證明與原本無異。
如不服本判決應於送達後十日內向本院提出上訴狀。
                                          書  記  官   羅  宗  賢
中    華    民    國      九  十     年      三     月       廿六       日


司法院資訊處製作；財團法人民間司法改革基金會備份。
